【裁判字號】    97,訴,627
【裁判日期】    970828
【裁判案由】    毒品危害防制條例
【裁判全文】
臺灣板橋地方法院刑事判決               97年度訴字第627號
公  訴  人  臺灣板橋地方法院檢察署檢察官
被      告  甲○○
上列被告因違反毒品危害防制條例案件，經檢察官提起公訴（96
年度毒偵字第9992號），本院於準備程序進行中，被告就被訴之
事實為有罪之陳述，經告知被告簡式審判程序之旨，並聽取當事
人之意見後，嗣經本院合議庭裁定進行簡式審判程序，判決如下
：
    主  文
甲○○施用第一級毒品，累犯，處有期徒刑拾月；又施用第二級
毒品，累犯，處有期徒刑肆月；應執行有期徒刑壹年。
    事  實
一、甲○○曾因施用毒品案件，經依臺灣桃園地方法院裁定送觀
    察、勒戒後，認有繼續施用之傾向，復依同法院裁定令入戒
    治處所執行強制戒治，於民國（下同）89年7 月26日停止戒
    治交付保護管束出所，於90年2 月14日保護管束期滿，並由
    臺灣桃園地方法院檢察署檢察官以90年度戒偵字第353 號為
    不起訴處分確定。復因施用毒品案件，經臺灣桃園地方法院
    以94年度訴字第536 號判決有期徒刑10月、1 年2 月確定；
    又因竊盜案件，經臺灣基隆地方法院以94年度易字第117 號
    判決有期徒刑10月確定，上開各罪經法院定執行刑應執行有
    期徒刑2 年8 月確定，嗣經減刑為1 年2 月，甫於96年7 月
    16日執行完畢出監。詎其仍不知悔改，於96年8 月23日在臺
    北縣樹林市○○街85巷7 號4 樓其住處內，將第一級毒品海
    洛因摻入清水後，再以針筒注射手臂之方式，施用第一級毒
    品海洛因1 次；又於同日在上址，將第二級毒品安非他命摻
    入礦泉水後，以針筒注射手臂之方式，施用第二級毒品安非
    他命1 次（起訴書略載為於96年8 月25日凌晨為警採尿往前
    回溯26小時、96小時內之某時分，在不詳地點，分別施用第
    一級毒品海洛因與第二級毒品甲基安非他命各1 次）。嗣於
    96年8 月24日晚10時30分許，在臺北縣樹林市○○街85巷7
    號4樓住處為警查獲，經警採集其尿液送驗，呈鴉片類、安
    非他命類陽性反應，始查悉前情。
二、案經臺北縣政府警察局新莊分局報請臺灣板橋地方法院檢察
    署檢察官偵查起訴。
    理  由
一、按除被告所犯為死刑、無期徒刑、最輕本刑為三年以上有期
    徒刑之罪或高等法院管轄第一審案件者外，於第一次審判期
    日前之準備程序進行中，被告先就被訴事實為有罪之陳述時
    ，審判長得告知被告簡式審判程序之旨，並聽取當事人、代
    理人、辯護人及輔佐人之意見後，裁定進行簡式審判程序，
    刑事訴訟法第273 條之1 第1 項定有明文。經核本件被告甲
    ○○所犯係死刑、無期徒刑、最輕本刑為三年以上有期徒刑
    以外之罪，其於準備程序中就被訴事實為有罪之陳述，經法
    官告知簡式審判程序之旨，並聽取公訴人及被告之意見後，
    本院合議庭認宜進行簡式審判程序，爰依上揭規定合議裁定
    由受命法官獨任進行簡式審判程序，合先敘明。
二、上揭事實，業據被告甲○○於本院準備程序及審理時供承不
    諱，且被告為警查獲時所採集之尿液，經送請檢驗之結果，
    呈鴉片類及安非他命類陽性反應，有臺灣檢驗科技股份有限
    公司出具之濫用藥物尿液檢驗報告乙份附卷可稽（見偵查卷
    第9 頁）。是堪認被告自白施用第一級毒品海洛因及第二級
    毒品安非他命應與事實相符。又被告前因施用毒品案件，經
    依臺灣桃園地方法院裁定送觀察、勒戒後，認有繼續施用之
    傾向，復依同法院裁定令入戒治處所執行強制戒治，於89年
    7 月26日停止戒治交付保護管束出所，於90年2 月14日保護
    管束期滿，並由臺灣桃園地方法院檢察署檢察官以90年度戒
    偵字第353 號為不起訴處分確定。復因施用毒品案件，經臺
    灣桃園地方法院以94年度訴字第536 號判決有期徒刑10月、
    1 年2 月確定；又因竊盜案件，經臺灣基隆地方法院以94年
    度易字第117 號判決有期徒刑10月確定，上開各罪經法院定
    執行刑應執行有期徒刑2 年8 月確定，嗣經減刑為1 年2 月
    ，並於96年7 月16日執行完畢出監等情，有臺灣高等法院被
    告前案紀錄表附卷可按。是本件罪證明確，其犯行堪予認定
    ，應予依法論科。
三、查海洛因與安非他命依其成癮性、濫用性及對社會危害性之
    程度，已分別為毒品危害防制條例第2 條第2 項第1 款、第
    2 款所規定之第一級、第二級毒品。又被告持有海洛因、安
    非他命之低度行為，應分別為其施用海洛因、安非他命之高
    度行為所吸收，不另論罪。故核被告甲○○所為，係犯毒品
    危害防制條例第10條第1 項、第2 項之施用第一級毒品及第
    二級毒品之罪。再被告所犯上開2 罪間，犯意各別，構成要
    件互異，應予分論併罰。末查；被告有如上開事實欄所載徒
    刑執行之情形，此有臺灣高等法院被告前案紀錄表在卷可徵
    。其於有期徒刑執行完畢後，5 年內故意再犯本件有期徒刑
    以上刑之2 罪，皆為累犯，均應依各加重其刑。爰審酌被告
    前已因施用毒品經觀察、勒戒、強制戒治後而獲不起訴處分
    之寬典，猶應知所惕勵，對於施用毒品之違法性及可罰性，
    應有明確而強烈之認識，詎猶不知悛悔，復行施用海洛因及
    安非他命，戕害自己之身心健康，兼衡其智識程度、犯罪動
    機、目的及犯罪後自承施用毒品犯行，犯後態度良好等一切
    情狀，分別量處如主文所示之刑，並依法定其應執行之刑，
    以資懲儆。
據上論斷，應依刑事訴訟法第273 條之1 第1 項、第299 條第1
項前段，毒品危害防制條例第10條第1 項、第2 項，刑法第11
條前段、第47條第1項、第51條第5款，判決如主文。
本案經檢察官吳文正到庭執行職務
中    華    民    國    97    年    8     月    28    日
                    刑事第五庭  法  官  潘  長  生
以上正本證明與原本無異。
如不服本判決應於送達後10日內敘明理由向本院提出上訴狀。
                                書記官  張  玉  如
中    華    民    國    97    年    8     月    29    日
附錄本案論罪科刑法條全文：
毒品危害防制條例第10條
施用第一級毒品者，處六月以上五年以下有期徒刑。
施用第二級毒品者，處三年以下有期徒刑。


司法院資訊處製作；財團法人民間司法改革基金會備份。
